臺灣桃園地方法院刑事判決
              111年度訴字第453號
公  訴  人  臺灣桃園地方檢察署檢察官
被      告  林志融





指定辯護人  王煥傑律師(法扶律師)
上列被告因違反毒品危害防制條例案件，經檢察官提起公訴（11
0年度偵字第35678號），本院判決如下：
    主  文
林志融犯販賣第三級毒品未遂罪，處有期徒刑壹年。緩刑伍年，
緩刑期間付保護管束，並應於本判決確定後肆年內向指定之政府
機關、政府機構、行政法人、社區或其他符合公益目的之機構或
團體提供捌拾小時之義務勞務，及應接受貳小時之法治教育課程
。
扣案如附表一、附表二所示之物均沒收。
    事  實
一、林志融明知4-甲基甲基卡西酮之毒品係毒品危害防制條例第
    2條第2項第3款所列管之第三級毒品，依法不得販賣，竟基
    於販賣第三級毒品以牟利之犯意，於民國110年9月15日某時
    ，在SAYHI交友軟體(下稱SAYHI)以暱稱「小祖」，向暱稱「
    可欣娜」之執行網路巡邏勤務警員傳送「嗨 娜可以一起喝
    嗎?」之販賣毒品訊息。警員嗣後改以LINE通訊軟體(下稱LI
    NE)暱稱「霏」聯繫「小祖」，約定以新臺幣（下同）3500
    之價格，購買含上開毒品成分之咖啡包10包，後林志融表示
    自己身上只剩5包，雙方又改為以1000元購買4包咖啡包，並
    約定於110年9月28日下午3時許，在桃園市平鎮區南豐路161
    巷口進行交易，警員屆時到場交付1,000元與林志融，林志
    融即交付毒品咖啡包4包與喬裝警員時，警員隨即表明身分
    ，當場予以逮捕而未遂，並扣得如附表一、二所示之物，而
    悉上情。
二、案經桃園市政府警察局平鎮分局報告臺灣桃園地方檢察署檢
    察官偵查起訴。
    理  由
一、按被告以外之人於審判外之言詞或書面陳述，除法律有規定
    者外，不得作為證據。惟被告以外之人於審判外之陳述，經
    當事人於審判程序同意作為證據，法院審酌該言詞陳述或書
    面陳述作成時之情況，認為適當者，亦得為證據。當事人、
    代理人或辯護人於法院調查證據時，知有第159 條第1 項不
    得為證據之情形，而未於言詞辯論終結前聲明異議者，視為
    有前項之同意，刑事訴訟法第159 條第1 項、第159 條之5
    分別定有明文。查卷附據以嚴格證明被告犯罪事實有無之屬
    傳聞證據之證據能力，當事人及辯護人於本院審判中均同意
    作為證據，本院審酌各該證據查無有何違反法定程序取得之
    情形，亦無顯有不可信與不得作為證據等情，因認為適當，
    故均有證據能力，另非供述證據部分，亦無證據可認係公務
    員基於違法之方式所取得或有偽造、變造之情事，復與本案
    之待證事實具有關聯性，同認有證據能力。
二、上開犯罪事實，業據被告林志融於警詢、偵查及本院審理時
    中均自白不諱（偵35678 號卷第29至33 頁、107至109 、本
    院卷第70、134頁），並有110 年9 月28日職務報告、毒品
    初步鑑驗報告單、真實姓名與尿液、毒品編號對照表、桃園
    市政府警察局平鎮分局110 年9 月28日扣押筆錄、扣押物品
    目錄表、扣押物品收據、被告與喬裝警員SAYHI及LINE對話
    紀錄譯文表、現場錄音譯文表、LINE對話紀錄截圖照片、現
    場查獲及扣案物照片（偵35678 號卷第37至43、59至65、67
    至90頁）附卷可佐，及如附表所示之物與鑑定報告扣案可憑
    ，足認被告自白與事實相符，堪予採信。
三、按毒品無一定價格，各次買賣之價格，當亦各有差異，隨供
    需雙方之資力、關係之深淺、需求之數量、貨源之充裕與否
    、販賣者對於資金之需求如何即殷切與否，以及政府查緝之
    態度，進而為各種不同之風險評估，而為機動性之調整，是
    其價格標準，自非一成不變，查本案被告與喬裝員警素不相
    識，倘非欲圖獲利，被告自無可能將毒品輕易提供之理，且
    觀諸被告與喬裝員警的LINE對話紀錄，被告一再表示自己自
    己的毒品咖啡包「感覺很好」、「是我從以前喝到現在最好
    的」、「比以前惡魔（按：即惡魔包裝之毒品咖啡包）強多
    了」等促銷說詞，其具獲利意圖甚為明確，而關於其所述沒
    有賺錢一節（偵卷第31頁），即便是一般合法物品之買賣，
    亦可能因銷路、保存、急於變現等問題及動機而低價求售，
    此觀諸被告稱：因為我缺錢故轉售咖啡包等語（偵卷第31頁
    ）甚明，故無論被告之售價有無高於進價，均無礙其主觀上
    營利意圖之成立。綜上，本案事證明確，被告犯行洵堪認定
    ，應予依法論科。
五、論罪科刑
（一）按刑事偵查技術上所謂之「釣魚」，係指對於原已犯罪或
      具有犯罪故意之人，以設計引誘之方式，佯與之為對合行
      為，使其暴露犯罪事證，再加以逮捕或偵辦者而言；此項
      機會提供型之誘捕行為，純屬偵查犯罪技巧之範疇，因無
      故入人罪之教唆犯意，亦不具使人發生犯罪決意之行為，
      並未違反憲法對於基本人權之保障，且於公共利益之維護
      有其必要性（最高法院103 年度台上字第4008號判決意旨
      參照），故經警方以釣魚方式逮捕之販賣毒品者，因販毒
      者原本即具有販賣之犯意，僅因警員佯裝購買而彰顯其犯
      行，自無何陷害可言，不能援引「陷害教唆」主張免責；
      然因購買者並無購買真意，事實上不能真正完成買賣，因
      此販賣者應論以販賣未遂罪。本案被告原即有販賣含上揭
      毒品成分之毒咖啡包以牟利之故意，且已著手於販賣毒品
      犯罪行為之實行，惟因喬裝買家之員警事實上既無購買毒
      品之真意，實際上尚無可能完成本案毒品交易，故核被告
      所為，係犯毒品危害防制條例第4條第6項、第3項之販賣
      第三級毒品未遂罪。
（二）被告於著手販賣第三級毒品前，意圖販賣而持有第三級毒
      品之低度行為，為其嗣後販賣之高度行為吸收，不另論罪
      。
（四）刑之加重、減輕事由：
　　⒈查被告雖已著手販賣毒品之行為，然因本案購毒者係員警
      所喬裝，故被告著手於犯罪行為之實行後，即遭逮捕、偵
      辦而不遂，屬未遂犯，業經說明如前，爰依刑法第25條第
      2 項之規定，按既遂犯之刑減輕之。
　　⒉按危害防制條例第17條第1項規定：「犯第4條至第8 條、
      第10條或第11條之罪，供出毒品來源，因而查獲其他正犯
      或共犯者，減輕或免除其刑。」其所謂「毒品來源」，係
      指本案犯行之毒品從何而來之情形，必以被告所稱其本案
      所販賣之毒品來源與嗣後查獲之其他正犯或共犯間具有關
      聯性，而具有前後手、上下游且相當之因果關係，始符合
      上開規定（最高法院 111 年度台上字第 1167 號刑事判
      決參照）。被告販售予喬裝員警之毒品係其於案發前一天
      （110年9月27日）晚上10時許在臺中中清交流道附近向綽
      號「翔翔」之男子所購入，後被告遭警查獲後不久，即有
      不明人士以通訊軟體WECHAT告知其已更換帳號，可聯絡此
      新帳號向之購毒，被告遂提供資訊、配合警方於111 年1 
      月2 日在桃園八德查獲前來進行毒品交易的蔡文軒，然蔡
      文軒並非於110年9月27日販賣毒咖啡包予被告之人等情，
      為被告自承（本院卷第133頁）及蔡文軒供承在卷（本院
      卷第95至102頁），且有桃園市政府警察局平鎮分局（平
      鎮派出所）職務報告在卷可佐（本院卷第93頁），雖被告
      主張其認為蔡文軒與「翔翔」等為同一批人，然遭查獲的
      蔡文軒確非本案之毒品來源，自無法適用本項減刑規定。
　　⒊按犯毒品危害防制條例第4 條至第8 條之罪於偵查及歷次
      審判中均自白者，減輕其刑，該條例第17條第2 項定有明
      文。查被告於偵查、本院準備程序及審理時均自白犯罪，
      俱如前述，自應依毒品危害防制條例第17條第2 項規定減
      輕其刑。
　　⒋酌減其刑　
　　　再按刑法第59條所規定之酌量減輕其刑，係裁判上之減輕
      ，必以犯罪之情狀顯可憫恕，認為科以最低度刑仍嫌過重
      者，始有其適用。又所謂「犯罪之情狀」，與同法第57條
      規定科刑時應審酌之一切情狀，並非有截然不同之領域，
      於裁判上酌減其刑時，應就犯罪一切情狀（包括第57條所
      列舉之10款事項），予以全盤考量，審酌其犯罪有無可憫
      恕之事由，即有無特殊之原因與環境，在客觀上足以引起
      一般同情，以及宣告法定低度刑，是否猶嫌過重等等，以
      為判斷（最高法院95年度台上字第6157號判決意旨
　　　參照）。經查，毒品危害防制條例所規定販賣第三級毒品
      之法定刑為「7年以上有期徒刑，得併科1000萬元以下罰
      金」，然同為販賣第三級毒品者，其原因動機不一，犯罪
      情節未必盡同，或有大盤毒梟者，亦有中、小盤之分，甚
      或僅止於吸毒者友儕間謀取蠅頭小利互通有無，其販賣行
      為所造成危害社會之程度自屬有異，但法律科處此類犯罪
      ，所設法定最低本刑則屬相同，殊難謂為非重，自非不可
      依被告客觀之犯行與其主觀之惡性二者加以考量其情狀，
      是否有可憫恕之處，適用刑法第59條之規定酌量減輕其刑
      ，期使個案裁判之量刑，能斟酌至當，符合罪刑相當原則
      及比例、平等原則。本院審酌被告本案販賣第三級毒品之
      犯行雖屬可議，惟其販賣毒品之對象僅1人，販賣毒品之
      金額及數量均不高，對社會造成之危害程度相對較輕，而
      與大量販賣毒品以賺取鉅額利潤之毒梟顯屬有別，且被告
      於本案偵查、審理中始終坦承犯行、更配合偵查、查獲其
      他涉嫌販賣毒品之人（如上所述）等情，足見其尚知悔悟
      ，是依社會一般觀念及法律情感，認就其所犯販賣第三級
      毒品犯行，科以上揭規定減刑後之最低刑度猶嫌過重，實
      屬情輕法重，客觀上足以引起一般之同情，而顯可憫恕，
      爰依刑法第59條之規定酌減其刑，並依刑法第70條規定遞
      減之。
（五）爰審酌被告無視於毒品對於健康之戕害及販賣毒品對於社
      會國家具有之潛在危害，惡性非輕，惟念及其犯後始終坦
      承犯行、配合偵查並使警方順利查獲其他販毒者，並就其
      所知詳為陳述，所供尚查無反覆、虛偽供述之情形，兼衡
      其前科素行、智識程度、家庭生活及經濟狀況，以及本件
      原欲販出之毒品數量、成分含量及收取之對價金額多寡、
      前述犯罪之動機、目的、手段、犯罪所造成之危害程度等
      一切情狀，量處如主文所示之刑，以資警惕。
（六）緩刑
      查被告在本案發生前未曾因故意犯罪受有期徒刑以上刑之
      宣告，有臺灣高等法院被告前案紀錄表在卷可稽（本院卷
      第17頁），堪認因一時失慮，致罹刑典，所為固非可取，
      惟審酌上述情形，本院認其經此偵審程序及刑之宣告，應
      當知所警惕，被告於本院審理過程亦均深表悛悔，另被告
      現有正當工作（送月子餐），若能將被告之生產力投入社
      會，甚至進而回饋社會，當較符合刑期無刑所欲達成之目
      的，本院因認對被告所宣告之刑，以暫不執行為適當，爰
      併宣告如主文所示之緩刑，以啟自新。另為使其能確實反
      省本件犯行，建立正確之價值觀，本院認尚有賦予其一定
      負擔之必要，爰考量被告經濟能力與家庭狀況，依刑法第
      74條第2 項第5 、8 款規定，諭知被告應為如主文欄所示
      之義務勞務及法治教育課程，並依刑法第93條第1 項第2 
      款之規定，在緩刑期內併付保護管束，以收緩刑之實效。
      倘被告違反上開應行負擔之事項且情節重大，足認原宣告
      之緩刑難收其預期效果，而有執行刑罰之必要者，檢察官
      仍得依刑法第75條之1 第1 項第4 款之規定，向本院聲請
      撤銷緩刑之宣告，併予指明。
（七）沒收部分：
   1、按毒品危害防制條例第18條第1 項後段規定查獲之第三、
      四級毒品，無正當理由而擅自持有者，沒入銷燬之；此應
      沒入銷燬之毒品，專指查獲施用或持有（未成罪）之第三
      、四級毒品而言；倘屬同條例相關法條明文規定處罰之犯
      罪行為，即非該條項應依行政程序沒入銷燬之範圍；再同
      條例對於查獲之製造、運輸、販賣、意圖販賣而持有、以
      非法方法使人施用、引誘他人施用及轉讓、持有一定數量
      以上第三、四級毒品之沒收，並無特別規定，如其行為已
      構成犯罪，則該毒品即屬不受法律保護之違禁物，應回歸
      刑法之適用（最高法院98年度台上字第2889號、99年度台
      上字第2733號判決意旨參照）。經查，扣案如附表一毒品
      ，其中4包為被告原欲販賣之毒咖啡包，另1包為被告自己
      施用所剩，然因包裝相同，已無法明確識別出何者為本案
      販賣所用、何者為被告施用所剩，亦無特別將該供被告施
      用之1包辨別出之必要與實益，應一體視為違禁物，均應
      依刑法第38條第1 項之規定，諭知沒收。至鑑驗用罄之部
      分，因已滅失不復存在，爰不再為沒收之諭知。
   2、另按犯第4 條至第9 條、第12條、第13條或第14條第1 項
      、第2 項之罪者，其供犯罪所用之物，不問屬於犯罪行為
      人與否，均沒收之，毒品危害防制條例第19條第1 項定有
      明文。查附表二所示手機，為被告犯本件販賣毒品時使用
      LINE暱稱「小祖」與喬裝員警聯絡所用，有查獲現場照片
      在卷可證（偵卷第75頁），並經被告坦承在卷（本院卷第
      133頁），應依該項規定宣告沒收。
據上論斷，應依刑事訴訟法第299 條第1 項前段，判決如主文。
本案經檢察官劉文瀚、李佩宣提起公訴，檢察官陳玟君到庭執行
職務。
中　　華　　民　　國　　111 　年　　8 　　月　　11　　日
                  刑事第十庭    審判長法　官   林大鈞
                                      法  官   徐漢堂
                                      法  官   洪瑋嬬   
以上正本證明與原本無異。
如不服本判決應於收受判決後20日內向本院提出上訴書狀，並應
敘述具體理由。其未敘述上訴理由者，應於上訴期間屆滿後20日
內向本院補提理由書(均須按他造當事人之人數附繕本)「切勿逕
送上級法院」。 
         　　　　　　　　　　　　　　　書記官　劉慈萱　
中　　華　　民　　國　　111 　年　　8 　　月　　12　　日
附錄論罪科刑法條
毒品危害防制條例第4條
製造、運輸、販賣第一級毒品者，處死刑或無期徒刑；處無期徒
刑者，得併科新臺幣3千萬元以下罰金。
製造、運輸、販賣第二級毒品者，處無期徒刑或10年以上有期徒
刑，得併科新臺幣1千5百萬元以下罰金。
製造、運輸、販賣第三級毒品者，處7年以上有期徒刑，得併科
新臺幣1千萬元以下罰金。
製造、運輸、販賣第四級毒品者，處5年以上12年以下有期徒刑
，得併科新臺幣5百萬元以下罰金。
製造、運輸、販賣專供製造或施用毒品之器具者，處1年以上7年
以下有期徒刑，得併科新臺幣1百50萬元以下罰金。
前五項之未遂犯罰之。



附表一（違禁物）
名稱及數量 檢驗結果（檢驗報告及卷頁） 混毒品咖啡包（王老吉包裝）5包（偵卷第55頁） 臺北榮民總醫院110年11月4日北榮毒鑑字第C0000000號毒品成分鑑定書（偵卷第137頁） 驗前總毛重17.9729克（含5個包裝袋及5張標籤重），取樣0.2894公克，驗出第三級毒品"4-甲基甲基卡西酮"（純度約2%）  臺灣尖端先進生技醫藥股份有限公司111年3月4日毒品原物鑑定實驗室毒品證物鑑定分析報告（本院卷第27頁） 取其中1包（毛重3.32公克）檢驗，純度為6.4％，純質淨重為0.12公克  

附表二（其餘物品）
名稱及數量 OPPO手機1支（電信：遠傳電信） 手機號碼0000000000 IMEI碼：000000000000000 、000000000000000